臺灣雲林地方法院刑事判決　　　　　　　　　　　　　九十三年度易字第三五九號
　　公　訴　人　臺灣雲林地方法院檢察署檢察官
　　被　　　告　丁○○
右列被告因竊盜案件，經檢察官聲請簡易判決處刑（九十三年度偵字第三一一四、三
二四八、三四六六、三四九０號），本院虎尾簡易庭，認為不宜以簡易判決處刑（九
十三年虎簡字第二五七號），移
有罪之陳述，經本院合議庭裁定依簡式審判程序審理，本院判決如左：
    主  文
丁○○共同連續攜帶兇器竊盜，處有期徒刑捌月。扣案Ｔ字型起子及機車鑰匙各壹支
，均沒收之。
    事  實
一、丁○○基於意圖為自己不法所有之概括犯意，分別為下列行為：
  (一)民國九十三年七月二十五日下午二時三十分許，在雲林縣二崙鄉大庄村「啟德砂
    石行」內，竊得屬於該店負責人己○○所有之鋁窗條十二條。
  (二)同年八月二日下午六時許，承前之犯意，與姓名年籍不詳綽號「阿志」之成年男
    子基於共同犯意聯絡，持質地堅硬，客觀上足以危害他人生命、身體安全之Ｔ字
    型扳手（即Ｔ字型起子）一支，在雲林縣西螺鎮新社里「順歷加油站」對面道路
    旁，竊得廖水永所有車號ＡＧ－九二一三號之自用小貨車一部。
  (三)同年八月二十四日上午八時三十分許，與林宗賢基於上開犯意聯絡（林宗賢涉犯
    竊盜部分，聲請臺灣高等法院台南分院併案審理中），在雲林縣東勢鄉○○段七
    六三號農田內，竊得甲○○所有之抽水馬達一具。
  (四)同年七月二十四日晚間七時許，在雲林縣台西鄉○○路一一０巷十四號，竊取乙○○所有，車號ＧＫ－五一七一號之自用小貨車一部，供己騎用。
  (五)同年八月二十六日下午十一時許，在雲林縣褒忠鄉○○路車站停車場，以自備機
    車鑰匙一支，竊取庚○○所有，車號ＸＩＶ－四０七號之重型機車一台。
  (六)嗣分別經己○○、甲○○發覺報警及警方循線查獲而知悉上情，並扣得Ｔ字型扳
    手（即Ｔ字型起子）及機車鑰匙各一支。
二、案經雲林縣警察局臺西分局、西螺分局分別報請臺灣雲林地方法院檢察署檢察官
    偵查起訴。
    理  由
一、程序方面：
  (一)本件被告丁○○所犯為死刑、無期徒刑、最輕本刑三年以上有期徒刑及高等法院
    管轄第一審案件以外之罪，並經被告於準備程序進行中，就前揭被訴事實為有罪
    之陳述，經法官告知簡式審判程序之旨，並聽取公訴人、被告之意見後，合議庭
    認為適宜，依刑事訴訟法第二百七十三條之一第一項之規定，裁定進行簡式審判
    程序。
  (二)犯罪事實一(二)部分，關於被告竊取廖水永之自用小貨車係持Ｔ字型起子為之，係
    屬攜帶兇器加重竊盜罪，非普通竊盜罪；犯罪事實一(四)關於乙○○小貨車部分，
    係普通竊盜罪，非侵占遺失物罪；而犯罪事實一(五)庚○○之重型機車，係普通竊
    盜罪，非搬運贓物罪，業經公訴檢察官於本院準備程序時更正之。
二、認定犯罪事實所根據的證據及理由：
  (一)被告丁○○於警訊及本院審理時之自白。
  (二)被害人己○○、廖水永、甲○○、乙○○、庚○○等人之指述，及證人林宗賢之
    證述。
  (三)卷附之己○○具領之贓物認領保管單（鋁窗條十二條）、車號ＧＫ－五一七一號
    自用小貨車之車輛失竊資料個別查詢報表（車主乙○○）、乙○○具領之贓物認
    領保管單（自小貨車）等各一件，及車輛照片二張。
  (四)卷附之廖水永具領之贓物認領收據（自小貨車）、車號ＡＧ－九二一三號自用小
    貨車之車輛失竊資料個別查詢報表（車主廖水永）、車輛尋獲電腦輸入單等各一
    件，及車輛照片六張。
  (五)卷附之甲○○具領之贓物認領保管單（抽水機馬達）一件，及馬達照片一張。
  (六)卷附之車號ＸＩＶ－四０七號重機車之車籍資料作業詳細畫面、庚○○具領之贓
    物認領保管單（重機車）等各一件，及機車照片二張。
  (七)扣案Ｔ字型扳手（即Ｔ字型起子）及機車鑰匙各一支。
三、論罪科刑的理由：
  (一)按扣案之Ｔ字型起子一支，質地堅硬，依社會一般觀念足以對人之生命、身體、
    安全構成威脅，在客觀上顯然具有危害性，應屬兇器。核被告丁○○所為，係犯
    刑法第三百二十條第一項之普通竊盜罪、同法第三百二十一條第一項第三款之攜
    帶兇器竊盜罪。
  (二)被告就犯罪事實一(二)與姓名年籍不詳綽號「阿志」之成年男子、犯罪事實一(三)與
    林宗賢，分別有犯意聯絡，及行為分擔，為共同正犯。
  (三)上開四次普通竊盜，一次攜帶兇器竊盜之行為，其時間緊接，所犯基本構成要件
    相同，顯係基於概括犯意反覆為之，為連續犯，應依刑法第五十六條之規定，論
    以攜帶兇器竊盜之一罪，並加重其刑。
  (四)爰審酌被告因係施用毒品無錢亦無交通工具致竊取他人鐵條或車輛，被害人己○○、廖水永、甲○○、乙○○、庚○○等人所受之損害，惟並均已領回所失竊之物
  ，危害不大，而被害人己○○、廖水永亦到庭表示願意原諒被告，給予其自新機會
    ，且其於犯罪後深表悔悟，坦承犯行，希望能痛改前非等一切情狀，量處如主文
    所示之刑示懲。
  (五)扣案Ｔ字型扳手（即Ｔ字型起子）一支為共犯「阿志」所有，而扣案之機車鑰匙
    一支為被告所有，且均係供犯罪所用之物，業經其供明在卷，應依刑法第三十八
    條第一項第二款之規定宣告沒收之。
四、不另為不受理諭知之部分：
  (一)檢察官聲請簡易判決處刑要旨另略以：被告丁○○於不詳時間，在雲林縣崙背鄉
  羅厝村東興一六一號即其住處，竊得其父丙○所有車牌號碼ＱＬＺ１１４５號輕型
    機車一台，因認係犯刑法第三百二十條第一項之普通竊盜罪嫌等語。
  (二)按告訴乃論之罪，告訴人於第一審辯論終結前，得撤回其告訴；又告訴經撤回者
    ，法院應諭知不受理之判決，刑事訴訟法第二百三十八條第一項及第三百零三條
    第三款定有明文。
  (三)本件被告丁○○就此部分之竊盜案件，經檢察官聲請簡易判決處刑，認被告係犯
    刑法第三百二十條第一項之普通竊盜罪，按被告與告訴人丙○係父子關係，有戶
    籍資料一份在卷可證，依同法第三百二十四條第二項之規定須告訴乃論。茲據告
    訴人丙○於本院準備程序時撤回其告訴，並記明筆錄，有本院九十三年十一月十
    一日之準備程序筆錄可參，揆諸前開說明，原應為不受理判決之諭知，惟檢察官
    認該部分與前揭論罪科刑之部分有裁判上一罪之連續犯關係，本院爰不另為不受
    理之諭知，附此敘明。
五、適用之法律：
  (一)刑事訴訟法第四百五十二條、第二百七十三條之一第一項、第二百九十九條第一
    項前段。
  (二)刑法第二十八條、第五十六條、第三百二十一條第一項第三款、第三十八條第一
    項第二款，判決如主文。
本案經檢察官戊○○到庭執行職務。
中      華      民國      九十三      年    十一    月    二十五  日
                                         臺灣雲林地方法院刑事第四庭
                                             法  官  李  淑  惠
右正本證明與原本無異。
如不服本判決，應於判決送達後十日內向本院提出上訴狀( 應附繕本 )。
                                             書記官  徐  基  典
中      華      民      國      九十三      年    十一    月    二十五  日
附錄論罪法條
刑法第三百二十一條
犯竊盜罪而有左列情形之一者，處六月以上、五年以下有期徒刑：
一  於夜間侵入住宅或有人居住之建築物、船艦或隱匿其內而犯之者。
二  毀越門扇、牆垣或其他安全設備而犯之者。
三  攜帶兇器而犯之者。
四  結夥三人以上而犯之者。
五  乘火災、水災或其他災害之際而犯之者。
六  在車站或埠頭而犯之者。
前項之未遂犯罰之。
